【裁判字號】    99,抗,88
【裁判日期】    990630
【裁判案由】    本票裁定
【裁判全文】
臺灣桃園地方法院民事裁定                99年度抗字第88號
抗  告  人  乙○○
代  理  人  鍾明達律師
相  對  人  甲○○
上列抗告人因與相對人甲○○間本票裁定事件，抗告人對於中華
民國99年4 月30日本院司法事務官99年度司票字第1901號第一審
裁定提起抗告，本院裁定如下：
    主    文
抗告駁回。
抗告程序費用新臺幣壹仟元由抗告人負擔。
    理    由
一、按執票人向本票發票人行使追索權時，得聲請法院裁定後強
    制執行，票據法第123 條定有明文。次按本票執票人，依票
    據法第123 條規定，聲請法院裁定許可對發票人強制執行，
    性質上係屬非訟事件，此項聲請之裁定及抗告法院之裁定，
    僅依非訟事件程式以審查強制執行許可與否，並無確定實體
    上法律關係存否之效力，如發票人就票據債務之存否有爭執
    時，應由發票人另提起訴訟，以資解決，縱本票已罹於時效
    ，為裁定之法院亦無從審酌屬於實體上法律關係之時效消滅
    事由。況非訟事件之裁定，不經言詞辯論，抗告人提出時效
    抗辯，相對人或許亦有時對中斷事由而不及主張，有礙其防
    禦之實施，抗告法院不得審酌其時效抗辯，應認抗告為無理
    由，而逕予駁回，最高法院56年台抗字第714 號、57年台抗
    字第76號判例及84年度台抗字第22號裁定意旨參照。
二、本件抗告意旨略以：相對人所執之本票，均已逾3 年之時效
    期間，其提起本件聲請，實屬無理，為此提起抗告，請求原
    裁定廢棄云云。
三、經查：本件相對人主張其執有抗告人所簽發，如原裁定所示
    之本票9 紙，並免除作成拒絕證書，詎屆期提示未獲付款，
    依票據法第123 條聲請裁定許可強制執行等情，已據其提出
    本票1 紙為證據。經查，相對人提出之系爭本票，除原裁定
    附表編號1 所示之本票外，其餘本票均已記載發票人、發票
    日、票面金額、到期日等項，就附表編號1 之本票雖未記載
    到期日，然依票據法第120 條第2 項之規定，視為見票即付
    ，又系爭9 紙本票均未記載付款地，惟發票人即抗告人之住
    所設於桃園縣龜山鄉○○街34巷8 號3 樓，業據抗告人於抗
    告狀中記載明確，依票據法第120 條第4 項、第5 項之規定
    ，應以上址為付款地，核屬本院轄區，則原裁定予以准許，
    形式上審查即無不合。抗告人上揭所稱系爭9 紙本票已罹時
    效，縱令屬實，亦係其與相對人間實體上法律關係之爭執問
    題，依首揭法律規定及最高法院判例意旨，應由抗告人另行
    提起訴訟，以資解決，並非本件非訟程式所得審究。從而，
    本件抗告，為無理由，應予駁回。
四、據上論結，本件抗告為無理由，依非訟事件法第46條、第21
    條第2 項、第24條第1 項，民事訴訟法第495 條之1 第1 項
    、第449 條第1 項、第78條，裁定如主文。
中    華    民    國    99    年    6     月    30    日
                  民事第三庭  審判長法  官  黃漢權
                                    法  官  陳筱蓉
                                    法  官  陳心婷
正本係照原本作成。
如不服本裁定，僅得於收受本裁定正本送達後10日內，以適用法
規顯有錯誤為理由，向本院提出再抗告狀，（須附繕本一份及繳
納再抗告裁判費新台幣1,000 元），經本院許可後紿可再抗告。
中    華    民    國    99    年    6     月    30    日
                                    書記官  林君燕

司法院資訊處製作；財團法人民間司法改革基金會備份。
